СЕРГЕЙ СОЛОД

Обо мне

Middle Frontend-разработчик (более 5 лет full-time) с глубоким пониманием разработки сложных проектов в продуктовых стартапах (подарочные карты/заказ еды). Я разработал около 20 коммерческих проектов от идеи до релиза, которыми пользуются тысячи людей, переделал многие проекты из устаревших технологий в новые. Знание JavaScript, TypeScript, React, Redux, CSS и других технологий. Я могу писать e2e (Cypress) и модульные тесты (Jest). Владею backend технологиями: node.js, express. mongodb. Люблю учиться, изучу любую технологию, которая вам нужна.

Навыки

Технические: JavaScript, TypeScript, React, Redux, Vue3, Vuex, CSS3, HTML5, Saas, Jest, Cypress, NextJS, Node.js, Express, Mongodb, Webpack, Vite, Gulp, Docker, REST API, OpenAI, WebSocket, MaterialUI, Vuetify, jQuery, Bootstrap, BEM, Git, macOS, Linux

Другое: Jira, Figma, Zeplin, Scrum, SEO, UI/UX, Wordpress, Joomla, Wix, GA, GTM, YM.

Языки: английский, русский.

Опыт

My Gift Card

Middle Frontend Developer

Удаленно (Москва, Россия)

Сентябрь 2023 - настоящее время (7 месяцев)

- Выполнение задач любой сложности на Vue, React, JS, TS, рефакторинг, поддержка работоспособности frontend части всех проектов компании и партнеров компании: интернет-магазины, виджеты, витрины, административные панели, сертификаты.
- Разработал с нуля в короткий срок две большие административные панели, что позволило клиентам компании самим управлять своими товарами и личным кабинетом, раньше это делалось через менеджеров и программистов, решение этой проблемы сэкономило сотни часов сотрудников.
- Разработал новый ui-kit, что позволило обновить дизайн компании, сделать продукты визуально приятными.
- Написал автотесты для существующих проектов на cypress.js, что позволило найти ошибки, исправить их, все проекты стали проходить через автотесты и у них в будущем не было ошибок, увеличилась их стабильность.
- Paspaбoтaл fullstack сервис логирования frontend на react.js, backend на node.js, mongodb. Внедрил во все фронтовые проекты сборку и отправку логов, что позволило видеть и исправлять все фронтовые ошибки заранее.
- Внедрил в продукты компании Искусственный Интеллект, сделал fullstack javascript приложения по генерации через ИИ изображений и текстов поздравления для подарочных сертификатов, что выделило продукт на рынке и увеличило функционал и продажи.

Digift Gift Cards

Удаленно (Москва, Россия)

Middle Frontend Developer

Февраль 2020 - Август 2023 (3 года 8 месяцев)

- Разработал с нуля около 15 сложных проектов SPA (админки, интернет-магазины, виджеты, платежные системы, 626/62с платформы, iframe-проекты, которые вставляются на партнерский сайт) от идеи до релиза в команде по Scrum. Этими проектами пользуются десятки тысяч людей, они приносят основную выручку.
- Переделал 5 больших старых проектов с устаревших технологий (PHP 5, Vue 1, jQuery) на новые (TypeScript, React, Redux), что сократило время реализации фич и сэкономило тысячи часов разработки.
- Поддерживал все проекты, включая устаревший код, исправлял ошибки, реализовывал фичи, улучшал существующие проекты, регулярно ревьюил и рефакторил код, что позволило увеличить продажи и улучшить репутацию.
- Нес полную ответственность за большинство проектов, участвовал в архитектурной разработке. Многие принципиальные решения были приняты мной, такие как выбор технологий, языка программирования, архитектуры, что позволило использовать новейшие технологии и лучшие практики разработки.
- Внедрял middle сотрудников, набирал людей в команду, проводил технические собеседования, снимал обучающие видеоролики для своей команды и для клиентов компании. Это позволило новым сотрудникам быстро влиться в команду и приносить пользу.
- Провел SEO-оптимизацию наших проектов на React (NextJS, PHP), что позволило им чаще появляться в результатах поиска и привлекать больше клиентов.
- Мною разработано много разных и сложных email писем, реализовано в коде проектов GA, GTM, WebSocket, авторизация по токену, я разрабатывал UI Kit, добавил новые сложные и современные анимации для всех проектов, реализовывал стороннюю интеграцию с проектами партнеров.
- Реализовал в проектах фичи, улучшающие взаимодействие с пользователем: автозаполнение электронной почты, маска ввода телефона с флагами стран, обрезка изображений, валидация множества форм, отображение ошибок и подсказок, автоматическая замена данных, локализация проектов.
- Мои проекты имели 85% тестового покрытия (юнит-тестирование Jest, e2e-тестирование Cypress), что позволило уменьшить количество ошибок за счет быстрого их обнаружения, сделать проект стабильным.
- Адаптировал проекты под разные браузеры (Safari, Firefox, Chromium), под разные операционные системы (macOS, Linux, Windows), разные устройства. Решал проблемы, возникающие в каждом конкретном браузере и операционной системе.

Офис (Санкт-Петербург, Россия) Февраль 2019 - Январь 2020 (1 год)

Frontend Developer

- Разрабатывал проект (React), который отображает рестораны на картах, меню ресторана, позволяет сделать заказ в ресторане (основная бизнес-идея).
- В составе команды я участвовал в разработке архитектуры будущего проекта. Я предложил идеи, которые были реализованы и снизили нагрузку на сервер, увеличили производительность проекта.
- Исправил ошибки на главном сайте, реализовал множество фич, внедрил GA, GTM, что улучшило репутацию и увеличило количество клиентов, я разрабатывал сайты для наших партнеров-ресторанов.
- Мои проекты имели 50% тестовое покрытие (Jest), что позволило уменьшить количество ошибок за счет быстрого их обнаружения, сделать проект стабильным.
- Провел SEO-оптимизацию наших проектов, что позволило им чаще появляться в результатах поиска и привлекать больше клиентов.
- Внедрил в проекты фичи, улучшающие взаимодействие с пользователем: автозаполнение электронной почты, маска ввода телефона, валидация всех данных, отображение ошибок и подсказок, интеграция ресторанов с картами Google.

Фриланс

Удаленно (Санкт-Петербург, Россия) Май 2018 - Январь 2019 (9 месяцев)

Frontend Developer

- Разработал множество веб-сайтов для своих клиентов, что позволило им быть представленными в интернете, продавать услуги, увеличить выручку и продажи, улучшить репутацию.
- Поддерживал сайты своих клиентов, исправлял ошибки и баги, добавлял новые фичи, также поддерживал CMS-платформы: WordPress, Wix, Joomla. Это увеличило продажи и улучшило отношение пользователей к продукту.
- Реализовал в коде сайта GA, GTM и необходимые клиентам библиотеки. Это позволило моим клиентам видеть статистику, работать комфортно, найти их слабые места и увеличить продажи.

Проекты мои (pet)

- https://github.com/SergeiSolod/react-mmorpg-game большая онлайн ММОРПГ, frontend на react.js, backend на node.js, mongodb, сюжет, прокачка, 12 локаций, 20 квестов, бои, анимации, чат, рейтинг, локализация на 2 языка.
- https://github.com/SergeiSolod/kit-classical ui-kit react.js в черно белом стиле, много элементов.
- https://github.com/SergeiSolod/users-list-react список пользователей react.js, тесты на jest.
- https://github.com/SergeiSolod/fusionbrain-ai-pictures-generator генерация изображений искусственным интеллектом API Fusionbrain Ali, frontend на react.js, backend на node.js.
- https://github.com/SergeiSolod/gigachat-api-ai-text-generator генерация текста искуственным интеллектом API GigaChat AI, frontend на react.js, backend на node.js..
- https://github.com/SergeiSolod/open-ai-pictures-generation запросы для генерации изображений искусственным интеллектом openai.com на react.js.
- https://github.com/SergeiSolod/logging-service-frontend сервис логирования, сохраняет, показывает логи, frontend на react.js, backend на node.js, mongodb.
- https://github.com/SergeiSolod/cypress-docker сервис автотестирования на сургезз.

Проекты с работы

Проекты, frontend которых был сделан мной, и ответственен за которые был полностью я, в открытом доступе: My Gift Card:

- https://vendors-admin-dev.mgc-loyalty.ru административная панель для партнёров react.js
- https://admin-client-olive.vercel.app/ административная панель для клиентов react.js

Digift Gift Cards:

- https://yourbrand.dgft.com/iframe виджет b2с, встраивается на сайт партнера в виде iframe, позволяет пользователю покупать подарочные карты, выбирать или добавить свой дизайн карты, выбрать время отправки, ввести данные получателя, отправителя, текст поздравления, выбирать сумму подарочной карты, оплатить заказ, на react.js
- https://b2b.digift.ru/iframe/cozyhome тоже самое что b2с виждет, но рассчитано на заказы от корпораций на 100 000+ подарочных карт за раз на react.js
- https://yourbrand.dgft.com десктопная и мобильная версии b2c виджета, для тех партнеров, кто не хочет встраивать iframe на свой сайт на react.js
- https://yourbrand.dgft.com/c/lsTjNYuB?lang=en подарочный конверт с красивой анимаций, которую реализовал я, на react.is
- https://t.digift.ru/demotracking?lang=en приложение для отслеживания статуса подарочных карт на react.js
- https://b2b.digift.ru/login б2б платформа для корпоративных партнеров, в ней они могут заказывать подарочные карты на react.js

Примеры проектов, под которыми я работал, внедрял новый функционал, исправлял ошибки: My Gift Card:

- https://widget.mgc-loyalty.ru/litres-nominal/landing виджеты b2c next.js
- https://widget.mgc-loyalty.ru/litres-nominal/show подарочный сертификат next.js
- https://promo.mgc-lovaltv.ru интернет магазин для обмена баллов на подарочные карты vue.js
- https://stk.mygiftcard.ru административная панель для заказчика vue.js

Digift Gift Cards:

- https://www.digift.ru интернет магазин для продажи подарочных карт vue.js
- https://www.digift.me интернет магазин для обмена подарочных карт, javascript, jquery
- Большое количество партнерских сайтов и проектов.

Проекты, frontend которых был сделан мной, и ответственен за которые был полностью я, не в открытом доступе:

- Административная панель для менеджеров компании Digift на react.js
- Административная панель для партнеров компании Digift на react.js
- Приложение для групповой покупки (10 человек отправляют кто сколько может, и из общей суммы формируется подарочная карта) на react.js
- Приложение для отслеживания статуса групповой покупки на react.js
- Верстка множества сложных email писем.
- Приложение для проверки баланса по каждой карте на react.js
- Два ui kit на react.js
- Платежная система для оплаты заказа, ввод карты (Rest API), либо оплата через систему быстрых платежей (WebSocket) на javascript
- Приложение где любой участник конференции может выбрать и получить подарочную карту на react.js

Работал как подрядчик над проектами

- https://connect.mybi.ru/ правки по сайту на javascript, css
- http://xn--80aa3anexr.xn--80asehdb/ правки по сайту на javascript, css
- https://mybi.ru/ правки по сайту на javascript, css
- https://azuredetailing.ru/ правки по сайту на javascript, css

Образование

Санкт-Петербургский государственный университет

Степень бакалавра (Сентябрь 2016 - Июнь 2020)

Ссылки

https://github.com/SergeiSolod - github https://leetcode.com/SergeiSolod/ - leetcode https://sergeisolod.github.io - сайт портфолио https://t.me/sergeisolod - telegram solodsergey287@gmail.com - email